Inventaris van het archief van de Commissie Gedragingen en Commissie Onderscheidingen van het Koninklijk Nederlandsch Indisch Leger (KNIL): Kabinet Legercommandant, (1943) 1946-1950 (1952)
Nationaal Archief, Den Haag
Commissie Gedragingen en Commissie Onderscheidingen van het Koninklijk Nederlandsch Indisch Leger (KNIL), Kabinet Legercommandant Commissie Gedragingen en Commissie Onderscheidingen van het Koninklijk Nederlandsch Indisch Leger (KNIL), Kabinet Legercommandant, (1943-) 1945-1950 (-1952)
Cie. Gedragingen- en Onderscheidingen KNIL Cie. Gedragingen- en Onderscheidingen KNIL
1943-1952
merendeel 1946-1950
K23003
2916 inventarisnummer(s); 14,50 meter
Normale geschreven, getypte en gedrukte documenten, geen bijzondere handschriften.
Nationaal Archief
Commissie Gedragingen en Onderscheidingen van het Koninklijk Nederlands Indisch Leger; Commissie Gedragingen van het Koninklijk Nederlands Indisch Leger; Commissie Onderscheidingen van het Koninklijk Nederlands Indisch Leger
Het archief bevat materiaal over de werkwijze van de commissies, stukken over de krijgsraden te velde, stukken over specifieke gebeurtenissen (desertie, diefstal, collaboratie, misdragingen en muiterij) en ongeveer 950 persoonsdossiers betreffende misdragingen en ruim 1700 persoonsdossiers betreffende onderscheidingen.
Archiefvorming
Geschiedenis van de archiefvormer
Bij besluit van 27 februari 1946 nr. 0.10.1.15 van de adjudant-generaal van het Koninklijk Nederlands Indisch Leger (KNIL) te Batavia werd de Commissie Gedragingen en Onderscheidingen ingesteld. Nog geen vier maanden later werd dit besluit herzien en bij besluit van 6 juni 1946 nr. 0.10.1.41/IA werd de tweeledige taak van de commissie opgedragen aan twee afzonderlijke commissies onder de naam Commissie Gedragingen en Commissie Onderscheidingen.
De Commissie Gedragingen werd opgedragen de legercommandant als volgt te adviseren: 'Omtrent de noodzakelijkheid of de wenselijkheid tot het nemen van maatregelen ten aanzien van officieren, militairen beneden de rang van officier en tot het leger behorende burgerlijke ambtenaren, die in het tijdvak van 7 december 1941 tot 15 augustus 1945 op enigerlei wijze met de vijand hebben samengewerkt, dan wel gedurende de oorlog of bezettingstijd zich in algemene zin zodanig onwaardig hebben gedragen, rekening houdend met de door hen beklede rang en/of functie, dat zij geacht kunnen worden hierdoor het vertrouwen van hun meerderen, van de ondergeschikten of van de samenleving te hebben verloren'.
De Commissie Onderscheidingen moest advies uitbrengen 'omtrent de toekenning dan wel indiening van voordrachten tot toekenning van onderscheidingen en andere beloningen aan hen, die zich jegens de koningin en de staat of jegens de maatschappij op bijzondere wijze verdienstelijk hebben gemaakt door daden van moed, beleid en trouw, beproefde vaderlandsliefde, plichtsbetrachting of bekwaamheid, dan wel zich op andere wijze een onderscheiding, beloning of ereteken hebben waardig gemaakt'.
De beide commissies maakten onderdeel uit van het kabinet en stonden onder rechtstreekse leiding, bevelen en aanwijzingen van de adjudant-generaal van het KNIL. Tot voorzitter van de Commissie Gedragingen werd kolonel van de infanterie J.H. Cox benoemd, bijgestaan door de leden F. van Leeuwen en H. Poulos, respectievelijk kolonel van de cavalerie en kolonel titulair van de infanterie. Kolonel Cox zat tevens de Commissie Onderscheidingen voor, daarbij terzijde gestaan door de leden luitenant-kolonel van de infanterie H. van Altena en luitenant-kolonel van de genie A. van Hillegondsberg.
De beide commissies hebben hun werkzaamheden tot de opheffing op 1 mei 1950 uitgeoefend. De werkzaamheden van de Commissie Gedragingen waren toen volledig beëindigd, de afhandeling van de werkzaamheden van Commissie Onderscheidingen werden, voor zover nodig, overgenomen door de adjudant-generaal van de Nederlandse Legerstrijdkrachten in Indonesië. De verdere behandeling van de nagekomen zaken van de Commissie Onderscheidingen kwamen, gezien hun ruime ervaring op dit gebied, terecht bij de 6e afdeling van het Ministerie van Uniezaken en Overzeese Rijksdelen. Aan dit ministerie werden ook de archieven van de beide commissies overgedragen.
Geschiedenis van het archiefbeheer
De verwerving van het archief
Overbrenging van een overheidsarchief
Inhoud en structuur van het archief
Inhoud
De archieven maakten deel uit van de verschillende archiefblokken afkomstig uit de "Geheime kamer" S08 van het Ministerie van Binnenlandse Zaken en Koninkrijksrelaties.
Tot het archief van de commissie behoorden de volgende series:
Uitgaande post
Agenda's inkomende en uitgaande post
Dossiers van personen en groepen personen
Toebehoren (Documentatie)
Vonnissen ontvangen van de Rechtbank te Velde
Overige.
Selectie en vernietiging
Aan de neerslag van de archieven liggen bijzondere tijdsomstandigheden ten grondslag. Het is wenselijk het overheidshandelen onder deze omstandigheden te kunnen reconstrueren. Daarom werd besloten om in de archieven niet te selecteren. Uitzondering vormden de onder d. genoemde toebehoren. Dit bestand werd nagekeken op het belang van de desbetreffende stukken voor de commissies.
Aanwijzingen voor de gebruiker
Openbaarheidsbeperkingen
Volledig beperkt openbaar (A).
Materiële beperkingen
Het archief kent geen beperkingen voor het raadplegen van stukken als gevolg van slechte materiële staat.
Aanvraaginstructie
Openbare archiefstukken kunnen online worden aangevraagd en gereserveerd. U kunt dit ook via de terminals in de studiezaal van het Nationaal Archief doen. Om te kunnen reserveren dient u de volgende stappen te volgen:
Creëer een account of log in.
Selecteer in de archiefinventaris een archiefstuk.
Klik op ‘Reserveer’ en kies een tijdstip van inzage.
Verwant materiaal
Bewaarplaats van originelen
Nationaal Archief, Den Haag
Beschikbaarheid van kopieën
Inventarisnummers van dit archief zijn niet in kopievorm beschikbaar
Beschrijving van de series en archiefbestanddelen
- Commissie Gedragingen en Onderscheidingen, 1
  - Agenda's van ingekomen en uitgaande stukken van de Commissie Gedragingen en Onderscheidingen (CGO), de Commissie Gedragingen (CG) en de Commissie Onderscheidingen (CO), 1945-1950.; 1-15; 14 pakken en 1 omslag
    De ingekomen en uitgaande stukken zijn opgenomen onder de inv.nrs. 16-41.
    - Ingekomen/uitgaande stukken CGO/CG 00001-08058, 1945-1947, 1
      Openbaarheid beperkt tot 01-01-2028
    - Ingekomen stukken CG 08060-09998, 00001-06028, 1947-1948, 2
    - Ingekomen stukken CG 06030-26140, 1948-1950, 3
    - Ingekomen stukken CG, 1948-1950, 4
    - Ingekomen stukken CGO/CG, 1946-1947, 5
    - Ingekomen stukken CGO/CG, 1947-1948, 6
    - Ingekomen stukken CO 03125-09999, 00029-03325, 1946-1948, 7
    - Ingekomen stukken CO 03327-22273, 1948, 8
    - Ingekomen stukken CO 22275-33775, 1948-1950, 9
    - Ingekomen stukken CO 33777-38213, 1950, 10
    - Ingekomen stukken CO mei-juli 1948, 11; omslag
    - Uitgaande stukken CGO/CG/CO 00588-05643, 1946-1947, 12
    - Uitgaande stukken CGO/CG/CO 05644-10000, 00001-00538, 1947-1948, 13
    - Uitgaande stukken CGO/CG/CO 00539-008279, 1948-1949, 14
    - Uitgaande stukken CGO/CG/CO 08280-13114, 1949-1950, 15
  - Ingekomen stukken bij de Commissie Gedragingen (CG) en de Commissie Onderscheidingen (CO), 1946-1949.; 16; pak
    De stukken zijn toegankelijk via de agenda's; inv.nrs. 1-9, 11.
  - Minuten van uitgaande stukken van de Commissie Gedragingen en Onderscheidingen, de Commissie Gedragingen en de Commissie Onderscheidingen, 1946-1950.; 17-41; 25 pakken
    De stukken zijn toegankelijk via de agenda's; inv.nrs. 1, 12-15.
    - 0001-1055: mrt. 1946 - juni 1946, 17
    - 1056-2399: juli 1946 - okt. 1946, 18
    - 2400-3300: okt. 1946 - dec. 1946, 19
    - 3301-4500: dec. 1946 - feb. 1947, 20
    - 4501-5699: feb. 1947 - apr. 1947, 21
    - 5700-6899: apr. 1947 - juli 1947, 22
    - 6900-8991: juli 1947 - okt. 1947, 23
    - 9000-10005: okt. 1947 - dec. 1947, 24
    - 1200-2299: mrt. 1948 - mei 1948, 25
    - 2300-3300: mei 1948 - juli 1948, 26
    - 3301-4099: juli 1948 - aug. 1948, 27
    - 4100-4799: aug. 1948 - okt. 1948, 28
    - 4800-5499: okt. 1948 - nov. 1948, 29
    - 5500-6099: nov. 1948 - dec. 1948, 30
    - 6100-6799: dec. 1948 - feb. 1949, 31
    - 6800-7499: feb. 1949 - apr. 1949, 32
    - 7500-8099: apr. 1949 - juni 1949, 33
    - 8100-8999: juni 1949 - aug. 1949, 34
    - 9000-10099: aug. 1949 - okt. 1949, 35
    - 10100-10899: okt. 1949 - dec. 1949, 36
    - 10900-11699: dec. 1949 - feb. 1950, 37
    - 11700-12499: feb. 1950 - mrt. 1950, 38
    - 12500-13112: mrt. 1950 - mei 1950, 39
    - Commissie Onderscheidingen 0001-0800: mrt.1949 - nov. 1949, 40
    - Commissie Onderscheidingen 0801-1521: nov. 1949 - mei 1950, 41
  - Naamregisters van vermiste, gesneuvelde, bevorderde, gepensioneerde en ontslagen KNIL-militairen, 1947-1950.; 42; pak
    Alfabetisch geordend.
  - Klappers op ingekomen stukken van de Commissie Onderscheidingen, 1948-1950.; 43; pak
    Aanvulling op inv.nrs. 8-10
- Commissie Gedragingen (CG), 2
  - Stukken betreffende de samenstelling, organisatie en de werkzaamheden van de (Temporaire) Krijgsraden te Velde, 1943-1952.; 44-64; 8 pakken en 13 omslagen
    De inv.nrs. 50-54 zijn alfabetisch geordend op naam van de beklaagde.
    - Algemeen, 1946-1950, 44; pak
    - Ambon, 1946-1948, 45
    - Australië, 1943, 46
    - Bali en Lombok, 1947-1948, 47
    - Bandjermasin en Balikpapan, 1947-1949, 48
    - Bandoeng, 1948, 49
    - Batavia A - E, 1947-1950, 50; pak
    - Batavia F - K, 1946-1950, 51; pak
    - Batavia L - Q, 1946-1949, 52; pak
    - Batavia R - W, 1946-1950, 53; pak
    - Batavia Z, 1945-1952, 54; pak
    - Hollandia, 1946-1949, 55
    - Koepang, 1946-1948, 56
    - Makassar, 1947-1950, 57; pak
    - Medan, 1946-1949, 58; pak
    - Menado, 1948, 59
    - Morotai, 1946-1948, 60
    - Pontianak, 1947, 61
    - Semarang, 1946-1949, 62
    - Soerabaia, 1948, 63
    - Tandjong Pinang, 1946-1948, 64
  - Stukken betreffende het verrichten van onderzoek naar gedragingen van militairen in Nederlands-Indië ten tijde van de Tweede Wereldoorlog, 1945-1950.; 65-643; 567 omslagen en 12 stukken
    De beschrijvingen 65-643 van op individuele personen betrekking hebbende dossiers zijn wegens de bescherming van de privacy, niet in deze inventaris opgenomen.
    - [geanonimiseerd], 65
    - [geanonimiseerd], 66
    - [geanonimiseerd], 67
    - [geanonimiseerd], 68
    - [geanonimiseerd], 69
    - [geanonimiseerd], 70
    - [geanonimiseerd], 71
    - [geanonimiseerd], 72
    - [geanonimiseerd], 73
    - [geanonimiseerd], 74
    - [geanonimiseerd], 75
    - [geanonimiseerd], 76
    - [geanonimiseerd], 77
    - [geanonimiseerd], 78
    - [geanonimiseerd], 79
    - [geanonimiseerd], 80
    - [geanonimiseerd], 81
    - [geanonimiseerd], 82
    - [geanonimiseerd], 83
    - [geanonimiseerd], 84
    - [geanonimiseerd], 85
    - [geanonimiseerd], 86
    - [geanonimiseerd], 87
    - [geanonimiseerd], 88
    - [geanonimiseerd], 89
    - [geanonimiseerd], 90
    - [geanonimiseerd], 91
    - [geanonimiseerd], 92
    - [geanonimiseerd], 93
    - [geanonimiseerd], 94
    - [geanonimiseerd], 95
    - [geanonimiseerd], 96
    - [geanonimiseerd], 97
    - [geanonimiseerd], 98
    - [geanonimiseerd], 99
    - [geanonimiseerd], 100
    - [geanonimiseerd], 101
    - [geanonimiseerd], 102
    - [geanonimiseerd], 103
    - [geanonimiseerd], 104
    - [geanonimiseerd], 105
    - [geanonimiseerd], 106
    - [geanonimiseerd], 107
    - [geanonimiseerd], 108
    - [geanonimiseerd], 109
    - [geanonimiseerd], 110
    - [geanonimiseerd], 111
    - [geanonimiseerd], 112
    - [geanonimiseerd], 113
    - [geanonimiseerd], 114
    - [geanonimiseerd], 115
    - [geanonimiseerd], 116
    - [geanonimiseerd], 117
    - [geanonimiseerd], 118
    - [geanonimiseerd], 119
    - [geanonimiseerd], 120
    - [geanonimiseerd], 121
    - [geanonimiseerd], 122
    - [geanonimiseerd], 123
    - [geanonimiseerd], 124
    - [geanonimiseerd], 125
    - [geanonimiseerd], 126
    - [geanonimiseerd], 127
    - [geanonimiseerd], 128
    - [geanonimiseerd], 129
    - [geanonimiseerd], 130
    - [geanonimiseerd], 131
    - [geanonimiseerd], 132
    - [geanonimiseerd], 133
    - [geanonimiseerd], 134
    - [geanonimiseerd], 135
    - [geanonimiseerd], 136
    - [geanonimiseerd], 137
    - [geanonimiseerd], 138
    - [geanonimiseerd], 139
    - [geanonimiseerd], 140
    - [geanonimiseerd], 141
    - [geanonimiseerd], 142
    - [geanonimiseerd], 143
    - [geanonimiseerd], 144
    - [geanonimiseerd], 145
    - [geanonimiseerd], 146
    - [geanonimiseerd], 147
    - [geanonimiseerd], 148
    - [geanonimiseerd], 149
    - [geanonimiseerd], 150
    - [geanonimiseerd], 151
    - [geanonimiseerd], 152
    - [geanonimiseerd], 153
    - [geanonimiseerd], 154
    - [geanonimiseerd], 155
    - [geanonimiseerd], 156
    - [geanonimiseerd], 157
    - [geanonimiseerd], 158
    - [geanonimiseerd], 159
    - [geanonimiseerd], 160
    - [geanonimiseerd], 161
    - [geanonimiseerd], 162
    - [geanonimiseerd], 163
    - [geanonimiseerd], 164
    - [geanonimiseerd], 165
    - [geanonimiseerd], 166
    - [geanonimiseerd], 167
    - [geanonimiseerd], 168
    - [geanonimiseerd], 169
    - [geanonimiseerd], 170
    - [geanonimiseerd], 171
    - [geanonimiseerd], 172
    - [geanonimiseerd], 173
    - [geanonimiseerd], 174
    - [geanonimiseerd], 175
    - [geanonimiseerd], 176
    - [geanonimiseerd], 177
    - [geanonimiseerd], 178
    - [geanonimiseerd], 179
    - [geanonimiseerd], 180
    - [geanonimiseerd], 181
    - [geanonimiseerd], 182
    - [geanonimiseerd], 183
    - [geanonimiseerd], 184
    - [geanonimiseerd], 185
    - [geanonimiseerd], 186
    - [geanonimiseerd], 187
    - [geanonimiseerd], 188
    - [geanonimiseerd], 189
    - [geanonimiseerd], 190
    - [geanonimiseerd], 191
    - [geanonimiseerd], 192
    - [geanonimiseerd], 193
    - [geanonimiseerd], 194
    - [geanonimiseerd], 195
    - [geanonimiseerd], 196
    - [geanonimiseerd], 197
    - [geanonimiseerd], 198
    - [geanonimiseerd], 199
    - [geanonimiseerd], 200
    - [geanonimiseerd], 201
    - [geanonimiseerd], 202
    - [geanonimiseerd], 203
    - [geanonimiseerd], 204
    - [geanonimiseerd], 205
    - [geanonimiseerd], 206
    - [geanonimiseerd], 207
    - [geanonimiseerd], 208
    - [geanonimiseerd], 209
    - [geanonimiseerd], 210
    - [geanonimiseerd], 211
    - [geanonimiseerd], 212
    - [geanonimiseerd], 213
    - [geanonimiseerd], 214
    - [geanonimiseerd], 215
    - [geanonimiseerd], 216
    - [geanonimiseerd], 217
    - [geanonimiseerd], 218
    - [geanonimiseerd], 219
    - [geanonimiseerd], 220
    - [geanonimiseerd], 221
    - [geanonimiseerd], 222
    - [geanonimiseerd], 223
    - [geanonimiseerd], 224
    - [geanonimiseerd], 225
    - [geanonimiseerd], 226
    - [geanonimiseerd], 227
    - [geanonimiseerd], 228
    - [geanonimiseerd], 229
    - [geanonimiseerd], 230
    - [geanonimiseerd], 231
    - [geanonimiseerd], 232
    - [geanonimiseerd], 233
    - [geanonimiseerd], 234
    - [geanonimiseerd], 235
    - [geanonimiseerd], 236
    - [geanonimiseerd], 237
    - [geanonimiseerd], 238
    - [geanonimiseerd], 239
    - [geanonimiseerd], 240
    - [geanonimiseerd], 241
    - [geanonimiseerd], 242
    - [geanonimiseerd], 243
    - [geanonimiseerd], 244
    - [geanonimiseerd], 245
    - [geanonimiseerd], 246
    - [geanonimiseerd], 247
    - [geanonimiseerd], 248
    - [geanonimiseerd], 249
    - [geanonimiseerd], 250
    - [geanonimiseerd], 251
    - [geanonimiseerd], 252
    - [geanonimiseerd], 253
    - [geanonimiseerd], 254
    - [geanonimiseerd], 255
    - [geanonimiseerd], 256
    - [geanonimiseerd], 257
    - [geanonimiseerd], 258
    - [geanonimiseerd], 259
    - [geanonimiseerd], 260
    - [geanonimiseerd], 261
    - [geanonimiseerd], 262
    - [geanonimiseerd], 263
    - [geanonimiseerd], 264
    - [geanonimiseerd], 265
    - [geanonimiseerd], 266
    - [geanonimiseerd], 267
    - [geanonimiseerd], 268
    - [geanonimiseerd], 269
    - [geanonimiseerd], 270
    - [geanonimiseerd], 271
    - [geanonimiseerd], 272
    - [geanonimiseerd], 273
    - [geanonimiseerd], 274
    - [geanonimiseerd], 275
    - [geanonimiseerd], 276
    - [geanonimiseerd], 277
    - [geanonimiseerd], 278
    - [geanonimiseerd], 279
    - [geanonimiseerd], 280
    - [geanonimiseerd], 281
    - [geanonimiseerd], 282
    - [geanonimiseerd], 283
    - [geanonimiseerd], 284
    - [geanonimiseerd], 285
    - [geanonimiseerd], 286
    - [geanonimiseerd], 287
    - [geanonimiseerd], 288
    - [geanonimiseerd], 289
    - [geanonimiseerd], 290
    - [geanonimiseerd], 291
    - [geanonimiseerd], 292
    - [geanonimiseerd], 293
    - [geanonimiseerd], 294
    - [geanonimiseerd], 295
    - [geanonimiseerd], 296
    - [geanonimiseerd], 297
    - [geanonimiseerd], 298
    - [geanonimiseerd], 299
    - [geanonimiseerd], 300
    - [geanonimiseerd], 301
    - [geanonimiseerd], 302
    - [geanonimiseerd], 303
    - [geanonimiseerd], 304
    - [geanonimiseerd], 305
    - [geanonimiseerd], 306
    - [geanonimiseerd], 307
    - [geanonimiseerd], 308
    - [geanonimiseerd], 309
    - [geanonimiseerd], 310
    - [geanonimiseerd], 311
    - [geanonimiseerd], 312
    - [geanonimiseerd], 313
    - [geanonimiseerd], 314
    - [geanonimiseerd], 315
    - [geanonimiseerd], 316
    - [geanonimiseerd], 317
    - [geanonimiseerd], 318
    - [geanonimiseerd], 319
    - [geanonimiseerd], 320
    - [geanonimiseerd], 321
    - [geanonimiseerd], 322
    - [geanonimiseerd], 323
    - [geanonimiseerd], 324
    - [geanonimiseerd], 325
    - [geanonimiseerd], 326
    - [geanonimiseerd], 327
    - [geanonimiseerd], 328
    - [geanonimiseerd], 329
    - [geanonimiseerd], 330
    - [geanonimiseerd], 331
    - [geanonimiseerd], 332
    - [geanonimiseerd], 333
    - [geanonimiseerd], 334
    - [geanonimiseerd], 335
    - [geanonimiseerd], 336
    - [geanonimiseerd], 337
    - [geanonimiseerd], 338
    - [geanonimiseerd], 339
    - [geanonimiseerd], 340
    - [geanonimiseerd], 341
    - [geanonimiseerd], 342
    - [geanonimiseerd], 343
    - [geanonimiseerd], 344
    - [geanonimiseerd], 345
    - [geanonimiseerd], 346
    - [geanonimiseerd], 347
    - [geanonimiseerd], 348
    - [geanonimiseerd], 349
    - [geanonimiseerd], 350
    - [geanonimiseerd], 351
    - [geanonimiseerd], 352
    - [geanonimiseerd], 353
    - [geanonimiseerd], 354
    - [geanonimiseerd], 355
    - [geanonimiseerd], 356
    - [geanonimiseerd], 357
    - [geanonimiseerd], 358
    - [geanonimiseerd], 359
    - [geanonimiseerd], 360
    - [geanonimiseerd], 361
    - [geanonimiseerd], 362
    - [geanonimiseerd], 363
    - [geanonimiseerd], 364
    - [geanonimiseerd], 365
    - [geanonimiseerd], 366
    - [geanonimiseerd], 367
    - [geanonimiseerd], 368
    - [geanonimiseerd], 369
    - [geanonimiseerd], 370
    - [geanonimiseerd], 371
    - [geanonimiseerd], 372
    - [geanonimiseerd], 373
    - [geanonimiseerd], 374
    - [geanonimiseerd], 375
    - [geanonimiseerd], 376
    - [geanonimiseerd], 377
    - [geanonimiseerd], 378
    - [geanonimiseerd], 379
    - [geanonimiseerd], 380
    - [geanonimiseerd], 381
    - [geanonimiseerd], 382
    - [geanonimiseerd], 383
    - [geanonimiseerd], 384
    - [geanonimiseerd], 385
    - [geanonimiseerd], 386
    - [geanonimiseerd], 387
    - [geanonimiseerd], 388
    - [geanonimiseerd], 389
    - [geanonimiseerd], 390
    - [geanonimiseerd], 391
    - [geanonimiseerd], 392
    - [geanonimiseerd], 393
    - [geanonimiseerd], 394
    - [geanonimiseerd], 395
    - [geanonimiseerd], 396
    - [geanonimiseerd], 397
    - [geanonimiseerd], 398
    - [geanonimiseerd], 399
    - [geanonimiseerd], 400
    - [geanonimiseerd], 401
    - [geanonimiseerd], 402
    - [geanonimiseerd], 403
    - [geanonimiseerd], 404
    - [geanonimiseerd], 405
    - [geanonimiseerd], 406
    - [geanonimiseerd], 407
    - [geanonimiseerd], 408
    - [geanonimiseerd], 409
    - [geanonimiseerd], 410
    - [geanonimiseerd], 411
    - [geanonimiseerd], 412
    - [geanonimiseerd], 413
    - [geanonimiseerd], 414
    - [geanonimiseerd], 415
    - [geanonimiseerd], 416
    - [geanonimiseerd], 417
    - [geanonimiseerd], 418
    - [geanonimiseerd], 419
    - [geanonimiseerd], 420
    - [geanonimiseerd], 421
    - [geanonimiseerd], 422
    - [geanonimiseerd], 423
    - [geanonimiseerd], 424
    - [geanonimiseerd], 425
    - [geanonimiseerd], 426
    - [geanonimiseerd], 427
    - [geanonimiseerd], 428
    - [geanonimiseerd], 429
    - [geanonimiseerd], 430
    - [geanonimiseerd], 431
    - [geanonimiseerd], 432
    - [geanonimiseerd], 433
    - [geanonimiseerd], 434
    - [geanonimiseerd], 435
    - [geanonimiseerd], 436
    - [geanonimiseerd], 437
    - [geanonimiseerd], 438
    - [geanonimiseerd], 439
    - [geanonimiseerd], 440
    - [geanonimiseerd], 441
    - [geanonimiseerd], 442
    - [geanonimiseerd], 443
    - [geanonimiseerd], 444
    - [geanonimiseerd], 445
    - [geanonimiseerd], 446
    - [geanonimiseerd], 447
    - [geanonimiseerd], 448
    - [geanonimiseerd], 449
    - [geanonimiseerd], 450
    - [geanonimiseerd], 451
    - [geanonimiseerd], 452
    - [geanonimiseerd], 453
    - [geanonimiseerd], 454
    - [geanonimiseerd], 455
    - [geanonimiseerd], 456
    - [geanonimiseerd], 457
    - [geanonimiseerd], 458
    - [geanonimiseerd], 459
    - [geanonimiseerd], 460
    - [geanonimiseerd], 461
    - [geanonimiseerd], 462
    - [geanonimiseerd], 463
    - [geanonimiseerd], 464
    - [geanonimiseerd], 465
    - [geanonimiseerd], 466
    - [geanonimiseerd], 467
    - [geanonimiseerd], 468
    - [geanonimiseerd], 469
    - [geanonimiseerd], 470
    - [geanonimiseerd], 471
    - [geanonimiseerd], 472
    - [geanonimiseerd], 473
    - [geanonimiseerd], 474
    - [geanonimiseerd], 475
    - [geanonimiseerd], 476
    - [geanonimiseerd], 477
    - [geanonimiseerd], 478
    - [geanonimiseerd], 479
    - [geanonimiseerd], 480
    - [geanonimiseerd], 481
    - [geanonimiseerd], 482
    - [geanonimiseerd], 483
    - [geanonimiseerd], 484
    - [geanonimiseerd], 485
    - [geanonimiseerd], 486
    - [geanonimiseerd], 487
    - [geanonimiseerd], 488
    - [geanonimiseerd], 489
    - [geanonimiseerd], 490
    - [geanonimiseerd], 491
    - [geanonimiseerd], 492
    - [geanonimiseerd], 493
    - [geanonimiseerd], 494
    - [geanonimiseerd], 495
    - [geanonimiseerd], 496
    - [geanonimiseerd], 497
    - [geanonimiseerd], 498
    - [geanonimiseerd], 499
    - [geanonimiseerd], 500
    - [geanonimiseerd], 501
    - [geanonimiseerd], 502
    - [geanonimiseerd], 503
    - [geanonimiseerd], 504
    - [geanonimiseerd], 505
    - [geanonimiseerd], 506
    - [geanonimiseerd], 507
    - [geanonimiseerd], 508
    - [geanonimiseerd], 509
    - [geanonimiseerd], 510
    - [geanonimiseerd], 511
    - [geanonimiseerd], 512
    - [geanonimiseerd], 513
    - [geanonimiseerd], 514
    - [geanonimiseerd], 515
    - [geanonimiseerd], 516
    - [geanonimiseerd], 517
    - [geanonimiseerd], 518
    - [geanonimiseerd], 519
    - [geanonimiseerd], 520
    - [geanonimiseerd], 521
    - [geanonimiseerd], 522
    - [geanonimiseerd], 523
    - [geanonimiseerd], 524
    - [geanonimiseerd], 525
    - [geanonimiseerd], 526
    - [geanonimiseerd], 527
    - [geanonimiseerd], 528
    - [geanonimiseerd], 529
    - [geanonimiseerd], 530
    - [geanonimiseerd], 531
    - [geanonimiseerd], 532
    - [geanonimiseerd], 533
    - [geanonimiseerd], 534
    - [geanonimiseerd], 535
    - [geanonimiseerd], 536
    - [geanonimiseerd], 537
    - [geanonimiseerd], 538
    - [geanonimiseerd], 539
    - [geanonimiseerd], 540
    - [geanonimiseerd], 541
    - [geanonimiseerd], 542
    - [geanonimiseerd], 543
    - [geanonimiseerd], 544
    - [geanonimiseerd], 545
    - [geanonimiseerd], 546
    - [geanonimiseerd], 547
    - [geanonimiseerd], 548
    - [geanonimiseerd], 549
    - [geanonimiseerd], 550
    - [geanonimiseerd], 551
    - [geanonimiseerd], 552